臺灣臺北地方法院民事判決
110年度勞訴字第151號
原      告  王沛晨  

訴訟代理人  陳怡均律師(法律扶助)

被      告  德軒科技股份有限公司

法定代理人  劉軒玲  
訴訟代理人  馮昌國律師
            連家麟律師
            李雅歆律師
            
上列當事人間請求確認僱傭關係等事件，經本院於民國111年2月
25日言詞辯論終結，判決如下：
    主      文
原告之訴駁回。
訴訟費用由原告負擔。 
    事實及理由
原告主張：原告自民國108年11月12日起受僱於被告，擔任營銷
  管理人員，109年1月1日升任營銷管理主任，約定每月工資新
  臺幣(下同)38,000元，於次月15日發放；109年6月20日上午9
  時至11時、下午2時至3時許，原告兩度遭其他部門主管趙光夏
  莫名指責，因感怪異而將下午後半段對話錄音，趙光夏向被告
  總經理曾德翰抱怨後，曾德翰於當日下午5時55分以「錄音趙
  光夏對話」為由，要求原告工作至當日為止，同年6月30日開
  立非自願離職證明書，記載依勞動基準法第11條第5款規定終
  止僱傭契約，並發給當月20日工資、預告期間10日工資、資遣
  費及未休特別休假工資等合計60,155元；然原告非不能勝任工
  作，且被告認為原告不能勝任工作，卻未給予改善機會而逕行
  終止契約，亦不符合解僱最後手段性原則，其終止不合法，兩
  造間之僱傭關係仍存在，原告得依兩造間之僱傭契約及民法第
  487條前段、第229條第1項、第233條第1項前段、第203條規定
  ，請求被告自109年6月21日起按月發給工資38,000元及其遲延
  利息等情。聲明請求確認兩造間僱傭關係存在，並命被告自10
  9年6月21日起至原告復職日止，按月於次月15日給付原告38,0
  00元及各自次月16日起至清償日止按年利率5%計算之利息。
被告辯稱：原告於108年11月12日受僱後3個月為試用期，109年
  1月1日經考核通過，升任營銷管理主任，惟其後屢屢違反工作
  規則，致被告管理上產生困擾甚至遭受損失，顯然不能勝任工
  作，且經被告多次要求改善未果，109年6月20日經主管趙光夏
  要求改善時，竟違反保密義務，對於趙光夏所言，包括涉及被
  告機密資訊部分，偷偷錄音，致兩造間喪失信賴基礎，被告乃
  以不能勝任工作為由，向原告表示終止僱傭契約，原告當日辦
  妥離職手續後，隨即離去，並默認收受被告發給之當月工資、
  預告期間工資、未休特別休假工資及資遣費，直到110年3月6
  日申請勞資爭議調解前，未曾對被告為任何請求或爭議，顯無
  復職之意，其起訴請求確認兩造間僱傭關係存在及給付工資，
  因違反誠信原則致權利失效，且被告組織調整後，已無原告原
  任職缺等語。聲明請求駁回原告之訴。
兩造不爭執事項：
　原告自108年11月12日起受僱於被告，擔任營銷管理人員，試
  用期為3個月，109年1月1日經考核通過，升任營銷管理主任，
  每月工資38,000元，於次月15日發放，被告於109年6月20日向
  原告表示終止僱傭契約，同年6月30日開立非自願離職證明書
  記載依勞動基準法第11條第5款規定終止契約，已發給原告當
  月工資及預告期間工資共38,000元、未休特別休假工資6,801
  元及資遣費12,244元，原告已向勞工保險局請領9個月失業給
  付，110年3月6日申請勞資爭議調解等情，有被告所提聘任通
  知書(見被證1)、職級薪資核定表(見被證3)、109年6月薪資條
  (見被證9，加項含本薪32,600元、職務加給3,000元、伙食津
  貼2,400元、特休折現6,801元、遣散費12,244元等，扣除減項
  後，實發金額60,155元)及原告所提存款帳戶存摺(見原證1，1
  09年7月15日存入薪資60,155元)、非自願離職證明書(見原證3
  )、臺北市政府勞動局勞資爭議調解紀錄(見原證4)為證，兩造
  亦不爭執(見卷第11至12、37至38、145至147頁)，堪信屬實。
本院之判斷：
　㈠被告以原告不能勝任工作為由，於109年6月20日向原告表示
    終止僱傭契約，並非無據：
　　⒈被告辯稱：原告之工作內容包括「協助客戶商品訂購」、
      「負責線上訂單維護」、「與客戶建立長期良好的合作關
      係」、「完整建立工作檔案，以良好文字記錄習慣，整合
      不同管道(包括平台、電話、Line、郵件等)收到的客戶問
      題及回覆完成記錄，並將記錄登入系統建立檔案」、「保
      持靈敏態度，即時回報業務與採購團隊重要客戶的建議與
      訊息，協助業務人員建立客戶資料及商情資料庫」，工作
      規則第38條第1項規定「員工請假時，應事前提出申請或
      口頭敘明理由，呈請核准始得不出勤。但遇有急病或緊急
      事故，得於當日委託職務代理人、家屬或相關權責人員代
      辦妥請假手續」等語，與所提聘任通知書(見被證1)、工
      作規則(見被證7)之記載相符，原告亦不爭執(見卷第145
      至147頁)，堪信屬實。
　　⒉被告辯稱：原告於109年1月1日經考核通過，升任營銷管理
      主任後，屢屢違反工作規則，包括擅自變更工作方法、不
      服從主管人員指揮監督、回報錯誤資訊、未遵守請假程序
      ，致被告管理上產生困擾甚至遭受損失，顯然不能勝任工
      作，且經被告多次要求改善未果，109年6月20日經主管趙
      光夏要求改善，卻對於趙光夏所言偷偷錄音，致兩造間喪
      失信賴基礎等語，業據提出下列文件為證，故被告依勞動
      基準法第11條第5款「非有左列情事之一者，雇主不得預
      告勞工終止勞動契約：…勞工對於所擔任之工作確不能勝
      任時」之規定，於109年6月20日向原告表示終止僱傭契約
      ，並非無據。原告主張：其非不能勝任工作，且被告認為
      原告不能勝任工作，卻未給予改善機會而逕行終止契約，
      亦不符合解僱最後手段性原則等語，均不可採。
　　　⑴109年1月8日電子郵件(見被證4)：(4:15PM)被告執行長
        劉軒伶向原告表示「昨天有回覆我最終確認的會員數以
        及業務回報的情況嗎？麻煩你每天上班前請盤點一下當
        日應做工作是否有遺漏，以及我給你的email是否都有
        回覆」等語，(4:35PM)原告回復稱「我重新整理一次至
        目前的資料，稍後寄給您」等語。
　　　⑵109年5月14日電子郵件(見被證5)：(11:53AM)原告向劉
        軒伶表示「附檔為5/14營銷會議紀錄，請查閱…昨日營
        銷總計電話通數約為37通」等語，(1:26PM)劉軒伶回復
        稱「依照我之前的要求，希望每一位要報告前一天各自
        所接到與撥出的電話通數，請記載在會議紀錄中」等語
        。
　　　⑶109年5月27日通訊軟體對話紀錄(見被證8)：(10:10AM)
        原告向劉軒伶表示「執行長，真的很抱歉，因為我自己
        的疏忽，忘記先跟您請假，下次會注意辦公室的人力及
        請假的安排」等語。
　　　⑷109年6月4日電子郵件(見被證10)：(12:04AM)原告向劉
        軒伶表示「6/1星期一上午南崁藥師藥局的藥師來電，
        表示品項…客人表示不願再等，當天要拿到藥，因此藥
        師先去幫他調到，要取消。有跟藥師表示下訂單當天(5
        /26)有聯絡藥師6/1或6/2會到倉庫，到倉後會立即出貨
        ，但藥師仍堅持不留藥…因此才為他申請取消。日後若
        有發生藥師堅持取消問題，會先詢問採購此品項是否可
        跟供應商取消進貨，避免造成庫存問題或採購困擾，會
        更謹慎處理。由於昨天請病假，未向營銷同仁完整交接
        這件事，深感抱歉，造成大家不便」等語，(1:23PM)劉
        軒伶回復稱「我要求所有同仁做事精準確實，尤其是面
        對客戶的事，不應有任何因循苟且與錯誤資訊的傳遞。
        6/1 Lena拿取消訂單之報表給我簽核時，篤定的回覆我
        說負責的同仁確認此商品是"到貨延誤並且無預計到貨
        日"，所以客戶已在其他管道購得此商品並要求取消；
        另外，我也同時跟採購同仁確認，沒有任何營銷同仁跟
        他們確認過此訂單商品是否已到貨，尤其是在客戶進線
        要求取消之後，可見你是接到客戶電話即申請取消，並
        以"未經求證之錯誤資訊"來申請主管審核。以此處理訂
        單之草率與苟且的態度，已屬嚴重失職。尤其對於其他
        營銷同仁更是不良示範。我希望你立即改善並調整相關
        工作態度，勿再重蹈覆輒」等語。
　　　⑸109年6月20日電子郵件(見被證6)：(4:41PM)原告向趙光
        夏表示「這段時間我在事情處理及溝通態度上，沒有明
        確的表達好、不夠完善，以至於造成彼此的誤解與不愉
        快，我想跟您說聲抱歉，日後會做修正，希望我們日後
        能夠合作愉快。若還有不足的地方，再請您包涵與指教
        ，謝謝您」等語。(依原告主張，原告於當日上午9時至
        11時、下午2時至3時許，因遭趙光夏莫名指責並稱「我
        沒辦法和你合作」、「希望你下一個工作態度不要這樣
        」等語，曾將原告與趙光夏下午後半段對話錄音，事後
        經同仁輾轉告知趙光夏，趙光夏向被告總經理曾德翰抱
        怨後，原告即刪除錄音，並寄發上開電子郵件向趙光夏
        道歉。見卷第11至12、95、153頁)
　㈡被告辯稱：其於109年6月20日終止僱傭契約後，原告顯無復
    職之意，其起訴請求確認僱傭關係存在及給付工資，因違反
    誠信原則致權利失效等語，亦非無據：
　  ⒈行使權利，履行義務，應依誠實及信用方法，民法第148條
      第2項定有明文；權利人於相當期間內不行使其權利，如
      有足以使義務人正當信任權利人已不欲行使權利或不欲債
      務人履行義務之特別情事，則其後權利人再行使權利，即
      應認違反誠信原則致權利失效。
　　⒉被告辯稱：原告於109年6月20日被告終止契約後完成離職
      手續，隨即離去，其後默認收受被告發給之預告期間工資
      、未休特別休假工資及資遣費，並以被告發給之非自願離
      職證明書向勞工保險局請領9個月失業給付，直到110年3
      月6日申請勞資爭議調解前，未曾對被告為任何請求或爭
      議，顯無復職之意等語，原告雖否認默示同意被告終止契
      約，並主張：被告總經理曾德翰於109年6月20日下午5時5
      5分向原告表示終止契約後，原告曾請求曾德翰勿解僱，
      甚至同意降職、減薪或調動等語(見卷第12頁之起訴狀)，
      然未據舉證，不足採信，難認原告於110年3月6日申請勞
      資爭議調解前曾向被告表示反對終止契約或準備提出勞務
      給付之意，可見原告縱然認為被告終止契約不合法，亦於
      被告終止契約後逾8個月期間未曾行使其權利，再參酌原
      告已收受被告發給之預告期間工資、未休特別休假工資及
      資遣費，並以被告發給之非自願離職證明書請領9個月失
      業給付等情，堪認確有足以使被告正當信任原告已不欲行
      使權利或不欲被告履行義務之特別情事。故被告辯稱：原
      告起訴請求確認僱傭關係存在及給付工資，因違反誠信原
      則致權利失效等語，尚非無據，則縱認被告終止契約不合
      法，原告本件請求亦不應准許。
  ㈢被告於109年6月20日依勞動基準法第11條第5款規定向原告表
    示終止僱傭契約，既非無據，兩造間僱傭關係因此消滅。從
    而，原告依兩造間僱傭契約及民法第487條前段規定，請求
    被告自同年6月21日起按月發給工資38,000元，為無理由。
綜上所述，原告請求確認兩造間僱傭關係存在，並依兩造間僱
  傭契約及民法第487條前段、第229條第1項、第233條第1項前
  段、第203條規定，請求命被告自109年6月21日起至原告復職
  日止，按月於次月15日給付原告38,000元及各自次月16日起至
  清償日止按年利率5%計算之利息，為無理由，應予駁回，其假
  執行之聲請應併予駁回。
本件事證已臻明確，兩造其餘攻擊防禦方法及所提證據，核與
  本件判決結果不生影響，爰不另一一論述，併予敘明。
據上論結，本件原告之訴為無理由。依民事訴訟法第78條，判
  決如主文。
中　　華　　民　　國　　111 　年　　4 　　月　　1 　　日
                  勞動法庭  法　官  林玲玉
以上正本係照原本作成。
如對本判決上訴，須於判決送達後20日內向本院提出上訴狀。如
委任律師提起上訴者，應一併繳納上訴審裁判費。　　　　　　
中　　華　　民　　國　　111 　年　　4 　　月　　1 　　日
                            書記官  張婕妤